# 请问陈老师-同控合并日

提问人：cpactaciaacca 时间：2019-02-13 16:33:25
IPO 企业，同控合并日，必须要对合并企业审计，出具审计报告吗？事务所审一下确定数字就可以了吗

回答人：chenyiwei
一般情况下并没有在同一控制下合并日对被合并方单独进行审计和出具审计报告的要求。但因为同一控制下合并所形成的长期股权投资的成本是按照合并日被合并方的账面净资产份额确定的，故应对该日被合并方的净资产和合并日前的利润表实施必要的审计程序以核实关键财务数据，但是一般无需单独出具审计报告。